臺灣高等法院刑事判決　　　　　　　　100年度上易字第981號
上　訴　人　臺灣板橋地方法院檢察署檢察官
被　　　告　蔡俊郎
上列上訴人因被告竊盜案件，不服臺灣板橋地方法院100 年度易
字第561 號，中華民國100 年3 月18日第一審判決 (起訴案號：
臺灣板橋地方法院檢察署99年度偵字第30579 號)， 提起上訴，
本院判決如下：
    主  文
原判決撤銷。
蔡俊郎犯竊盜罪，累犯，處有期徒刑肆月，如易科罰金，以新臺
幣壹仟元折算壹日。
    事  實
一、蔡俊郎前因犯下列竊盜等罪，於民國96年3月16日犯施用第
    一級毒品，經臺灣板橋地方法院以96年度訴字第2423號刑事
    判決判處有期徒刑7月，減為有期徒刑3月15日，於96年10月
    29日確定，並於97年4月10日縮刑期滿執行完畢，復因於98
    年11月7日犯施用第一級毒品罪，經臺灣板橋地方法院以99
    年度訴字第49號刑事判決判處有期徒刑8月，於99年3月26日
    確定。又因於98年11月4日犯夜間侵入住宅竊盜罪，經臺灣
    板橋地方法院以99年度易字第446號刑事判決判處有期徒刑7
    月，於99年9月24日確定。再因於98年11月14日犯施用第一
    級毒品罪，經臺灣板橋地方法院以99年度訴字第987號刑事
    判決判處有期徒刑8月，於99年9月20日確定。另於99年2月
    23日犯施用第一級毒品罪，經臺灣板橋地方法院以99年度訴
    字第1865號刑事判決判處有期徒刑8月，於99年9月24日確定
    。於99年1月14日、同年4月4日、同年月30日為警採尿時起
    回溯26小時內某時，犯施用第一級毒品罪，經臺灣板橋地方
    法院以99年度訴字第2791號刑事判決，各判處有期徒刑8月
    ，並定其應執行有期徒刑1年8月，於99年11月15日確定，於
    99年3月至5月間，復因犯竊盜罪，經臺灣板橋地方法院分別
    判處有期徒刑4月、4月、4月、3月、4月、5月、4月，應執
    行有期徒刑1年10月確定（於99年7月28日入監執行上開毒品
    等罪）。
二、蔡俊郎仍不知悔悟，於99年7月20日中午12時許，騎乘其所
    有車牌號碼KFH-253號重型機車，行經臺北縣中和市（現改
    制為新北市中和區○○○路365號「中和新莊眷村」，發現
    高金增停放在該處之車牌號碼Z3-6527號自小貨車車門未鎖
    ，且車內置有有橙色手提箱之工具箱（內置有破碎機二台、
    電子水平儀一台，共約值新臺幣32,000元），而四下無人，
    竟基於竊取該手提箱及手提箱內財物之犯意，意圖為自己不
    法之所有，徒手開啟車門取走該上開手提箱，隨即逃逸離去
    旋將該等竊得財物變現花用殆盡。嗣高金增於同日中午12時
    50分許發覺遭竊報案後，由警調閱路口監視影像，而由警循
    線查獲。
三、案經臺北縣政府警察局中和第二分局報告臺灣板橋地方法院
    檢察署檢察官偵查起訴。
    理  由
壹、程序部分：
    按被告以外之人於審判外之陳述，雖不符刑事訴訟法第159
    條之1至第159條之4之規定，而經當事人於審判程序同意作
    為證據，法院審酌該言詞陳述或書面陳述作成時之情況，認
    為適當者，亦得為證據；當事人、代理人或辯護人於法院調
    查證據時，知有刑事訴訟法第159條第1項不得為證據之情形
    ，而未於言詞辯論終結前聲明異議者，視為有前項之同意，
    刑事訴訟法第159條之5第1項、第2項分有明文。本判決下列
    認定事實所引用之卷證所有證據（供述、文書及物證等），
    均經依法踐行調查證據程序，檢察官、被告均未主張排除前
    開證據能力，且迄於本院言詞辯論終結前均未表示異議，本
    院審酌前開證據資料製作時之情況，尚無違法不當及證明力
    明顯過低之瑕疵，其書證部分亦無刑事訴訟法第159條之4之
    顯有不可信之情況與不得作為證據之情形，且均與本案具關
    連性，認以之作為證據應屬適當，故揆諸上開規定，認上揭
    證據資料均有證據能力。
貳、實體部分：
一、上開犯罪事實，業據被告蔡俊郎於警詢、偵查、原審及本院
    審理中均坦承不諱，核與證人高金增於警詢中證述之情節相
    符，並有監視器翻拍照片2幀在卷可稽（見99年度偵字第305
    79號卷第8頁），是被告上開具任意性之自白核與事實相符
    應堪信實。本案事證明確，被告犯行洵堪認定，應予依法論
    科。
二、核被告蔡俊郎所為，係犯刑法第320條第1項之竊盜罪。被告
    前受有如事實欄所載之罪，有本院被告前案紀錄表一份在卷
    可憑，其受有期徒刑之執行完畢後，5年以內故意再犯本件
    有期徒刑以上之罪，為累犯，應依刑法第47條第1項之規定
    加重其刑。
三、原審以被告所犯罪證明確，依法予以論科，固非無見。惟查
    ，被告蔡俊郎於99年3月10日至同年5月10日間，因犯有7次
    竊盜案件，而為警查獲，嗣經臺灣板橋地方法院100年度易
    字第266號就6次竊盜既遂犯行，各判處有期徒刑4月、5月，
    竊盜未遂之犯行判處有期徒刑3月，應執行有期徒刑1年10月
    確定，有該判決在卷可憑，其於99年7月20日再為本件竊盜
    犯行，顯見毫無悔改之意，原審未及審酌前述竊盜案之量刑
    ，而就被告竊盜犯行僅量處有期徒刑3月，尚有未洽。檢察
    官上訴意旨指摘原判決就本案竊盜犯行所量處刑度，較前述
    竊盜案之量刑為輕，難認妥適，為有理由，原判決既有上開
    可議之處，自應由本院撤銷改判。爰審酌被告前已有竊盜前
    科，竟不知悔改，再犯本案竊盜犯行，所為顯屬非是，斟酌
    被告前案紀錄、教育程度、經濟狀況、犯案動機、被害財物
    之價值及未與告訴人達成和解、犯後坦承犯行及其前各次竊
    盜犯行所竊得財物與判處刑度等一切情狀，量處如主文所示
    之刑，並諭知如易科罰金之折算標準。
據上論斷，應依刑事訴訟法第369 條第1 項前段、第364 條、第
299 條第1 項前段，刑法第320 條第1 項、第47條第1 項、第41
條第1 項前段，刑法施行法第1 條之1 第1 項、第2 項前段，判
決如主文。
本案經檢察官張秋雲到庭執行職務。
中    華    民    國    100   年    6     月    16    日
                  刑事第十一庭      審判長法  官  許宗和
                                          法  官  潘進柳
                                          法  官  沈君玲
以上正本證明與原本無異。
不得上訴。
                                          書記官  彭于瑛
中    華    民    國   100    年    6     月    17    日
附錄：本案論罪科刑法條全文
中華民國刑法第320條
（普通竊盜罪、竊佔罪）
意圖為自己或第三人不法之所有，而竊取他人之動產者，為竊盜
罪，處5  年以下有期徒刑、拘役或 5 百元以下罰金。
意圖為自己或第三人不法之利益，而竊佔他人之不動產者，依前
項之規定處斷。
前二項之未遂犯罰之。